【裁判字號】    95,交聲,1288
【裁判日期】    950929
【裁判案由】    交管條例聲異
【裁判全文】
臺灣板橋地方法院交通事件裁定        95年度交聲字第1288號
原處分機關  交通部公路總局臺北區監理所
異  議  人
即受處分人  乙○○
上列異議人即受處分人因違反道路交通管理處罰條例案件，對於
交通部公路總局臺北區監理所95年6 月14日所為之處分（原處分
案號：北監營裁字第裁40-DA0000000號），聲明異議，本院裁定
如下：
        主  文
原處分撤銷。
乙○○不罰。
        理  由
一、原處分機關係以異議人即受處分人乙○○駕駛車號A4-998好
    營業遊覽大客車，於民國94年12月2 日上午7 時8 分許，在
    桃園縣桃園市○○路269 號「桃園假日大飯店」前，於公路
    車站，違規攬客營運，妨害交通秩序，因依道路交通管理處
    罰條例第38條第1 項、第63條第1 項等規定，裁處罰鍰新臺
    幣三千元，並計違規點數一點。
二、惟本件異議人具狀並到庭辯稱：伊係日盛之旅通運有限公司
    之遊覽車司機，當天係依公司派車單，至上址桃園假日飯店
    ，準備接送大陸觀光客旅遊團赴機場搭機，因該飯店門口係
    位於馬路邊，被劃為紅線，伊遭警舉發違規停車，之後因旅
    客已開始上車，伊即至遊覽車行李箱整理旅客行李，並不知
    警員後續尚有舉發本件違規，警員當場並未告知，之後亦未
    接獲舉發單，且警員舉發違規地點既非公路站牌，伊亦非違
    規攬客上下車等語，並提出該旅行團行程表、派車單、顧客
    用車簽認單等影本為憑。經核異議人上開所提出之載運大陸
    觀光客旅遊團等派車資料，與異議人上開所辯情節相符，可
    見異議人確係依其遊覽車公司派車至上址處所接送旅遊團旅
    客屬實，顯非隨機之臨時攬客載運營業，核與上開規定所指
    之「違規攬客營運」有別，復經證人即舉發警員甲○○於本
    院調查時證稱：伊開完第一張違規停車舉發單，異議人拒收
    後，就看不到異議人，也沒有聽到異議人說是接送旅行團，
    當時伊聽到友人叫旅客上車，看到一、二位零星客人上車，
    不是整團旅客，才認定異議人有違規攬客上下車情形等語（
    見本院95年8 月16日訊問筆錄4 頁），核與異議人上開所辯
    情節亦大致相符，益見本件確係警員誤認異議人係違規攬客
    而舉發，況本件原處分認異議人係於「公路車站」違規攬客
    營運一節，亦與上述實際舉發地點性質不符。是綜上所述，
    異議人上開所辯情節，應非虛詞，堪以採信，應認異議人並
    無違規攬客營運之情。原處分未予詳查，遽予裁罰，尚有未
    洽，本件異議為有理由，原處分應予撤銷，另諭知異議人不
    罰。
三、據上論結，應依道路交通案件處理辦法第20條，裁定如主文
    。
中    華    民    國    95    年    9     月    29    日
                        交通法庭  法  官  彭  全  曄
以上正本證明與原本無異。
如不服本裁定應於送達後5日內向本院提出抗告狀。
                                  書記官  吳  詩  琳
中    華    民    國    95    年    9     月    29    日


司法院資訊處製作；財團法人民間司法改革基金會備份。
